臺灣臺南地方法院民事判決
110年度重訴字第135號
原      告  臺灣中小企業銀行股份有限公司

法定代理人  林謙浩  
訴訟代理人  蘇育德  
被      告  允竣有限公司

兼上一人
法定代理人  潘彥南  


被      告  潘明忠  
上列當事人間請求給付借款事件，本院於民國110年7月28日言詞
辯論終結，判決如下：
    主  文
被告應連帶給付原告新臺幣14,823,639元，及如附表所示之利息
、違約金。
訴訟費用新臺幣142,504元由被告連帶負擔。
    事實及理由
一、原告主張：
(一)被告允竣有限公司（下稱允竣公司）於民國108年6月4日邀
    同被告潘彥南、潘明忠為連帶保證人，與伊簽訂借據，約定
    借款額度新臺幣（下同）200萬元，借款期間自108年6月5日
    起至113年6月5日止。利息依1年期定期儲蓄存款機動利率加
    計週年利率3.83%機動計息（即0.84%+3.83%=4.67%），又依
    借據第4條、第5條約定，如遲延償還本息時，除就遲延還本
    部分依上開約定利率計付遲延利息外，另就逾期6個月以內
    者，按上開利率之10%，逾期超過6個月者，按上開利率之20
    %計付違約金。嗣於109年8月31日簽訂契據條款變更契約，
    還款方式變更為自109年9月1日起給予寬限期1年，利息改按
    原借款利率減0.81%計息（即4.67%-0.81%=3.86%）。詎允竣
    公司僅清償至110年3月5日之本息後即未依約清償，依授信
    約定書第15條第2款約定，債務視為全部到期，尚積欠如附
    表編號一所示之本息及違約金未清償。
(二)被告允竣公司於109年1月22日邀同被告潘彥南、潘明忠為連
    帶保證人，與伊簽訂借據，約定借款額度100萬元，借款期
    間自109年1月22日起至114年1月22日止。利息依1年期定期
    儲蓄存款機動利率加計週年利率3.83%機動計息（即0.84%+3
    .83%=4.67%），又依借據第4條、第5條約定，如遲延償還本
    息時，除就遲延還本部分依上開約定利率計付遲延利息外，
    另就逾期6個月以內者，按上開利率之10%，逾期超過6個月
    者，按上開利率之20%計付違約金。嗣於109年8月31日簽訂
    契據條款變更契約，還款方式變更為自109年9月1日起給予
    寬限期1年，利息改按原借款利率減0.81%計息（即4.67%-0.
    81%=3.86%）。詎允竣公司僅清償至110年2月22日之本息後
    即未依約清償，依授信約定書第15條第2款約定，債務視為
    全部到期，尚積欠如附表編號二所示之本息及違約金未清償
    。
(三)被告允竣公司於109年5月12日邀同被告潘彥南、潘明忠為連
    帶保證人，向原告簽訂「受嚴重特殊傳染性肺炎影響發生營
    運困難事業資金紓困振興貸款契約書」，借款800萬元，期
    間自109年5月12日起至112年5月12日止，自實際撥款日起，
    依年金法按月平均攤還本息，利息按中華郵政股份有限公司
    二年期定期儲金機動利率加2.155%機動計算，惟振興貸款契
    約第7條約定，借款到期未為清償，利率改依原告銀行基準
    利率月調整（目前2.22%）加年息3%計算即年息5.22%計算，
    又逾期償還本息時，依振興貸款契約第8條約定，按借款總
    餘額，自應償付日起，逾期在六個月以内部分，照約定利率
    10%，逾期超過六個月部份照約定利率20%加付違約金。詎允
    竣公司僅清償至110年1月12日之本息後即未依約清償，尚積
    欠如附表編號三所示之本息及違約金未清償。
(四)被告允竣公司於109年1月22日邀同被告潘彥南、潘明忠為連
    帶保證人，向原告簽訂借款額度500萬元，額度動用期間為
    一年之「週轉金貸款契約」，並根據該契約向原告借款500
    萬元並簽訂借據，利息依1年期定期儲蓄存款機動利率加計
    週年利率3.83%機動計息（即0.84%+3.83%=4.67%），又依週
    轉金貸款契約第5條約定，如遲延償還本息時，除就遲延還
    本部分依上開約定利率計付遲延利息外，另就逾期6個月以
    內者，按上開利率之10%，逾期超過6個月者，按上開利率之
    20%計付違約金。原約定借款期間自109年6月5日起至109年1
    2月5日止，嗣於109年8月31日兩造簽訂契據條款變更契約，
    約定展延到期日一年。詎允竣公司僅清償至110年2月5日之
    本息後即未依約清償，尚積欠如附表編號四所示之本息及違
    約金未清償。
(五)被告潘彥南、潘明忠為本債務之連帶保證人，自應就其所保
    證範圍內負連帶清償責任。為此，爰依消費借貸及連帶保證
    之法律關係起訴，並聲明如主文所示。
二、被告則以：渠等有心處理債務，請求給予機會等語，資為抗
    辯。聲明：原告之訴駁回。
三、查原告主張之上開事實，業據其提出與所述相符之借據、契
    約條款變更契約影本、受嚴重特殊傳染性肺炎影響發生營運
    困難事業資金紓困振興貸款契約書、週轉金貸款契約、撥款
    還款明細查詢單、授信約定書、票據信用資料查覆單、催告
    函及回執、一年期定期儲蓄存款機動利率歷史資料表、基準
    利率月調整利率歷史資料表等件為證，可堪信為真實。被告
    雖以前揭情詞置辯，惟縱目前無力償還，並不得因而脫免清
    償債務之責，其所辯自非可採。
四、從而，原告依契約之約定及連帶保證之法律關係，請求被告
    給付如主文第1項所示之款項，為有理由，應予准許。
五、依職權確定本件第一審訴訟費用額為142,504元，並諭知由
    敗訴之被告連帶負擔，如主文第2項所示。
六、據上論結，本件原告之訴為有理由，爰判決如主文。 　　
中　　華　　民　　國　　110 　年　　7 　　月　　30　　日
 　                 民事第三庭  法  官  許嘉容
以上正本證明與原本無異。
如不服本判決，應於判決送達後20日內，向本院提出上訴狀並表
明上訴理由，如於本判決宣示後送達前提起上訴者，應於判決送
達後20日內補提上訴理由書（須附繕本）。
如委任律師提起上訴者，應一併繳納上訴審裁判費。
中　　華　　民　　國　　110 　年　　7 　　月　　30　　日
                                書記官  謝靜茹
　
附表（新臺幣：元）    編號 本金 利息 違約金 1 1,575,589元 自110年3月5日起至清償日止，按年利率3.86%計算。 自110年4月6日起至清償日止，逾期6個月以內者，按左列利率10%，逾期超過6個月者，按左列利率20%計付違約金。 2 895,156元 自110年2月22日起至清償日止，按年利率3.86%計算。 自110年3月23日起至清償日止，逾期6個月以內者，按左列利率10%，逾期超過6個月者，按左列利率20%計付違約金。 3 7,352,894元 自110年1月12日起至清償日止，按年利率5.22%計算。 自110年2月13日起至清償日止，逾期6個月以內者，按左列利率10%，逾期超過6個月者，按左列利率20%計付違約金。 4 5,000,000元 自110年2月5日起至清償日止，按年利率4.67%計算。 自110年3月6日起至清償日止，逾期6個月以內者，按左列利率10%，逾期超過6個月者，按左列利率20%計付違約金。 合計 14,823,639元